臺灣高等法院臺南分院刑事裁定
110年度毒抗字第127號
抗  告  人  
即  被  告  賴逸松





上列抗告人因聲請觀察勒戒案件，不服臺灣嘉義地方法院中華民
國110年1月18日裁定(110年度毒聲字第30號)，提起抗告，本院
裁定如下：
    主  文
抗告駁回。
    理  由
一、本件抗告意旨略以：抗告人即被告賴逸松（下稱被告）實感
    無言以對至今還在為這種東西苟且偷生，若死別人甚至是仇
    人大樂，沒辦法我沒有靠山，吸毒後自己去報仇，甚至縱火
    結果對方一通電話報警我就如此下場，這就是智人與愚人的
    故事，但只要知道我是好人就好，被告在此向法院提出被判
    觀察勒戒2月的抗告云云。
二、按犯毒品危害防制條例第10條之罪者，檢察官應聲請法院裁
    定，令被告入勒戒處所觀察、勒戒，其期間不得逾2 月。觀
    察、勒戒後，檢察官依據勒戒處所之陳報，認受觀察、勒戒
    人無繼續施用毒品傾向者，應即釋放，並為不起訴之處分；
    認受觀察、勒戒人有繼續施用毒品傾向者，檢察官應聲請法
    院裁定令入戒治處所強制戒治，其期間為6 個月以上，至無
    繼續強制戒治之必要為止。但最長不得逾1 年。依前項規定
    為觀察、勒戒或強制戒治執行完畢釋放後，3 年後再犯第10
    條之罪者，適用前2 項之規定，毒品危害防制條例第20條第
    1 項、第2 項、第3 項分別定有明文。再按109年1月15日修
    正公布、同年7月15日施行之毒品危害防制條例第20條第3項
    規定，犯第10條之罪於觀察、勒戒或強制戒治執行完畢釋放
    後，3年後再犯第10條之罪者，適用本條前2項之規定，上開
    所謂「3年後再犯」，只要本次再犯（不論修正施行前、後
    ）距最近1次觀察、勒戒或強制戒治執行完畢釋放，已逾3年
    者，即該當之，不因其間有無犯第10條之罪經起訴、判刑或
    執行而受影響（最高法院109年台上大字第3826號刑事裁定
    意旨參照）。
三、經查，
　㈠被告於109年8月7日8時許在嘉義市火車站後站廁所內，以將
    甲基安非他命置入玻璃球燒烤吸食煙霧之方式施用甲基安非
    他命1次一情，已據被告於警詢、檢察官偵訊時供認不諱，
    並有同意書、嘉義市政府警察局第二分局後湖所查獲毒品危
    害防制條例案尿液送驗姓名對照表、台灣檢驗科技股份有限
    公司濫用藥物實驗室-高雄濫用藥物檢驗報告各1份（警卷第
    13至16頁）附卷可憑。足見被告上揭於警詢及偵查中之自白
    與事實相符，被告確有施用甲基安非他命之犯行，堪以認定
    。
  ㈡被告前於100年間因施用毒品案件，經臺灣苗栗地方法院以10
    0年度毒聲字第203號裁定令入勒戒處所施以觀察、勒戒，後
    於101年7月12日出所，並經臺灣苗栗地方檢察署檢察官以10
    1年度毒偵緝字第21號認被告無繼續施用傾向而不起訴處分
    確定等節，有臺灣高等法院被告前案紀錄表存卷可查。是本
    案被告所犯之施用毒品犯行，距其經觀察、勒戒執行完畢釋
    放後，已逾3年。依前揭說明，自應再予適用觀察、勒戒或
    強制戒治之機會。依上開說明，原審因認檢察官之聲請為正
    當，而依毒品危害防制條例第20條第1 項之規定，裁定被告
    施用第二級毒品，令入勒戒處所觀察、勒戒，其期間不得逾
    2 月。經核並無不合，被告仍執前詞提起抗告，然未就原審
    觀察、勒戒裁定有何違法或不當有所指摘，為無理由，應予
    駁回。
據上論斷，應依刑事訴訟法第412 條，裁定如主文。
中　　華　　民　　國　　110 　年　　2 　　月　　23　　日
                  刑事第二庭    審判長法  官  陳顯榮
                                      法  官  陳弘能
                                      法  官  黃裕堯
以上正本證明與原本無異。
不得再抗告。
　　　　　　　　　　　　　　　　　　　書記官  蔡孟芬
中　　華　　民　　國　　110 　年　　2 　　月　　23　　日